【裁判字號】    96,訴,7311
【裁判日期】    970908
【裁判案由】    確認委任關係不存在
【裁判全文】
臺灣臺北地方法院民事判決              96年度訴字第7311號
原      告  乙○○
訴訟代理人  劉師婷律師
            蔡雅瀅律師
            沈以軒律師
原      告  甲○○
被      告  世代國際股份有限公司
特別代理人  丙○○
上列當事人間請求確認委任關係不存在事件，本院於民國九十七
年八月二十五日辯論終結，判決如下：
    主    文
確認原告乙○○與被告間董事委任關係不存在。
確認原告甲○○與被告間監察人委任關係不存在。
訴訟費用由被告負擔。
    事實及理由
甲、程序方面：
一、按股份有限公司與董事間訴訟，除法律另有規定外，由監察
    人代表公司，公司法第二百一十三條定有明文。本件原告乙○○現仍登記為世代國際股份有限公司董事長，有公司變更
    登記表附卷可稽，是本件原告乙○○與被告世代國際股份有
    限公司間訴訟，應由監察人甲○○代表公司，惟甲○○亦於
    民國九十七年一月九日追加為本件訴訟原告，本件被告已無
    法定代理人代為訴訟行為，為免當事人久延受有損害，經本
    院於同年五月二十二日選任董事丙○○為特別代理人，是本
    件應由丙○○代表被告。
二、次按訴狀送達後，原告不得將原訴變更或追加他訴。但有下
    列各款情形之一者，不在此限：(七)不甚礙被告之防禦及訴訟
    之終結者，民事訴訟法第二百五十五條第一項第七款定有明
    文。
三、本件原告乙○○起訴主張其自九十一年六月二十八日以被告
    世代國際股份有限公司最大股東卜樂視國際媒體股份有限公
    司法人代表身份當選董事，並經選任為董事長，任期至九十
    四年六月二十七日止，其於九十四年五月四日以存證信函向
    被告公司及所代表之法人卜樂視國際媒體股份有限公司為終
    止兩造間董事委任契約之意思表示，兩造間董事委任關係已
    經終止，請求確認兩造間委任關係不存在，嗣於九十七年一
    月九日本院審理期間追加被告公司監察人甲○○為原告，請
    求確認兩造間委任關係不存在，是項追加不甚礙被告之防禦
    及訴訟之終結，於法自無不合，本院爰就變更後之請求為裁
    判。
四、被告經合法通知，未於言詞辯論期日到場，核無民事訴訟法
   第三百八十六條各款所列情事，爰依原告之聲請，由其一造
   辯論為判決，合先敘明。
乙、實體方面：
一、原告部分
（一）原告乙○○部分
    １聲明：確認兩造間董事委任關係不存在。
    ２原告乙○○起訴主張：其自九十一年六月二十八日以被告
      世代國際股份有限公司最大股東卜樂視國際媒體股份有限
      公司法人代表身份當選董事，並經選任為董事長，任期至
      九十四年六月二十七日止。嗣其於九十四年五月四日以內
      湖西湖郵局第四０三號存證信函向被告公司及所代表之法
      人卜樂視國際媒體股份有限公司為終止兩造間董事委任契
      約之意思表示，兩造間董事委任關係已經終止。詎被告遲
      未辦理董事變更登記，爰請求確認兩造間董事委任關係不
      存在。
    ３證據：提出內湖西湖郵局第四０三號存證信函、辭職書、
      公司變更登記表、臺北市政府府建商字第０九四０七七六
      六二００號函。
（二）原告甲○○部分
    １聲明：確認兩造間監察人委任關係不存在。
    ２原告甲○○起訴主張：其自九十一年六月二十八日當選被
      告世代國際股份有限公司監察人，任期至九十四年六月二
      十七日止。嗣其於九十三年七月十六日以內湖西湖郵局第
      五八八號存證信函向被告公司及所代表之法人卜樂視國際
      媒體股份有限公司為終止兩造間監察人委任契約之意思表
      示，兩造間監察人委任關係已經終止。詎被告遲未辦理監
      察人變更登記，爰請求確認兩造間監察人委任關係不存在
      。
    ３證據：提出內湖西湖郵局第五八八號存證信函暨掛號郵件
      收件回執、掛號函件執據、臺北市政府商業管理處北市商
      二字第０九五三０一二三二００號函。
二、原告主張之事實，業據提出內湖西湖郵局第四０三號存證信
    函、辭職書、公司變更登記表、臺北市政府府建商字第０九
    四０七七六六二００號函、內湖西湖郵局第五八八號存證信
    函暨掛號郵件收件回執、掛號函件執據、臺北市政府商業管
    理處北市商二字第０九五三０一二三二００號函為證，核屬
    相符，被告經合法通知，無正當理由未到庭，亦未提出書狀
    為任何聲明或陳述，依民事訴訟法第二百八十條第三項，視
    同自認，原告之主張應堪信為真實。
三、按公司與董事間之關係，除本法另有規定外，依民法關於委
    任之規定；公司與監察人間之關係，從民法關於委任之規定
    ，公司法第一百九十二條第四項、第二百一十六條第三項定
    有明文。稱委任者，謂當事人約定，一方委託他方處理事務
    ，他方允為處理之契約；當事人之任何一方，得隨時終止委
    任契約；解除權之行使，應向他方當事人以意思表示為之；
    第二百五十八條及第二百六十條之規定，於當事人依法律之
    規定終止契約者準用之，民法第五百二十八條、第五百四十
    九條第一項、第二百五十八條第一項、第二百六十三條亦有
    明文規定。本件原告乙○○、甲○○於九十一年六月二十八
    日分別當選董事、監察人，任期均為三年，任期均至九十四
    年六月二十七日止，此觀卷附股份有限公司變更登記表所載
    即明，揆諸上揭法條，兩造間分別自九十一年六月二十八日
    起存有董事、監察人委任關係，而原告乙○○於九十四年五
    月四日以存證信函、辭職書向原告及所代表法人卜樂視國際
    媒體股份有限公司為終止兩造間董事委任契約之意思表示，
    原告甲○○於九十三年七月十六日以存證信函向被告公司及
    所代表之法人卜樂視國際媒體股份有限公司為終止兩造間監
    察人委任契約之意思表示，有內湖西湖郵局第四０三號存證
    信函、辭職書、臺北市政府府建商字第０九四０七七六六二
    ００號函、內湖西湖郵局第五八八號存證信函暨掛號郵件收
    件回執、掛號函件執據、臺北市政府商業管理處北市商二字
    第０九五三０一二三二００號函在卷可考，並為被告所不爭
    執，前已述及，則原告乙○○與被告間董事委任關係經原告
    乙○○於九十四年五月四日合法終止，原告甲○○與被告間
    監察人委任關係經原告甲○○於九十三年七月十六日合法終
    止。
四、原告乙○○與被告間董事委任關係既經原告乙○○於九十四
    年五月四日合法終止，原告甲○○與被告間監察人委任關係
    經原告甲○○於九十三年七月十六日合法終止，原告分別請
    求確認與被告間董事、監察人委任關係不存在，洵屬有據，
    應予准許。
據上論結，本件原告之訴有理由，依民事訴訟法第三百八十五條
第一項前段、第七十八條，判決如主文。
中    華    民    國    97    年    9     月    8     日
                    民事第一庭  法  官  洪文慧
上列正本核與原本無異。
如不服本判決，得於判決送達之翌日起二十日內，以書狀敘述理
由，向本庭提起上訴。
中    華    民    國    97    年    9     月    8     日
                                書記官  林芝儀


司法院資訊處製作；財團法人民間司法改革基金會備份。
